【裁判字號】    92,抗,142
【裁判日期】    920611
【裁判案由】    偽造文書等
【裁判全文】
臺灣高等法院臺南分院刑事裁定          九十二年度抗字第一四二號   孝股
    抗  告  人
    即  被  告  甲○○
右列抗告人因偽造文書等案件，不服臺灣臺南地方法院中華民國九十二年二月二十一
日裁定（九十一年度訴字第一三三二號）提起抗告，本院裁定如左：
      主  文
抗告駁回。
      理  由
一、本件抗告意旨略以：抗告人即被告係於九十二年二月十四日經台東警察局交付判
    決正本，即於同年月十五日具狀聲請上訴，然原審以被告延誤上訴期間為由，裁
    定駁回被告上訴。雖上訴期間為法定不變期間，不得率予伸張，惟被告不能遵守
    該項期間之原因，是警局延誤期間所致，並非因抗告人之過失所致，自應准回復
    原狀，為此提起本件抗告云云。
二、按送達文書，除刑事訴訟法有特別規定外，準用民事訴訟法之規定，刑事訴訟法
    第六十二條定有明文。又送達不能依民事訴訟法第一百三十六條、第一百三十七
    條規定為之者，得將文書寄存送達地之自治或警察機關，並作送達通知書，黏貼
    於應受送達人住居所、事務所或營業所門首，以為送達，民事訴訟法第一百三十
    八條定有明文。
三、經查本件被告住居所設在台東市○○路一六六號，原審九十二年一月七日審判期
    日之傳票亦由被告親自收受，此有該期日之送達証書附卷足憑（見原審卷第十頁
    ），被告並於該審判期日到庭應訊，亦有該日之審判筆錄在卷可稽。再觀之該審
    判筆錄所載，被告住居所位於【台東市○○路一六六號】，足見被告之住居所確
    係設在【台東市○○路一六六號】。再查原審九十二年一月二十一日判決係依被
    告上開住居所送達，惟因未獲會晤被告本人等情，而於九十二年一月三十日依法
    將應送達之判決等文書寄存台東縣警察局台東分局寶桑派出所，並作送達通知書
    ，粘貼於應受送達人門首，以為送達，此有送達証書在卷可証（見原審卷第二十
    八頁），則揆諸上開刑事訴訟法第六十二條準用民事訴訟法第一百三十八條規定
    ，此次之送達即為合法，是被告上訴期間應自【送達翌日即九十二年一月三十一
    日起算】，乃被告竟遲至同年二月十八日始提起本件上訴（被告上訴狀所載日期
    雖為同年二月十五日，但應以法院收受上訴狀之時間為提起上訴之時間），已逾
    十日之法定上訴期間。
四、被告雖以前開情詞置辯。但查【寄存送達】依準用民事訴訟法第一百三十八條規
    定，係以【將文書寄存送達地之自治或警察機關，並作送達通知書，黏貼於應受
    送達人住居所、事務所或營業所門首時，即已為送達】，並非以【被告實際領取
    該文書之日始為送達】，即計算上訴期間應【自寄存送達日】之翌日起算，而非
    【被告實際自警察機關領取該文書日】之翌日起算，被告所辯，已難信採；此外
    ，又無証據足証此次之【寄存送達於法有何違誤之處】。從而原審以被告逾上訴
    期間，而裁定駁回上訴。本院經核於法並無不合，抗告人猶執前詞，指摘原裁定
    不當，為無理由，應予駁回。
五、據上論結，應依刑事訴訟法第四百十二條，裁定如主文。
中      華      民      國    九十二    年      六      月     十一     日
                                  臺灣高等法院臺南分院刑事第四庭
                                          審判長法官  鄭  文  肅
                                                法官  王  浦  傑
                                                法官  陳  珍  如
右正本證明與原本無異。
不得再抗告。
                                          法院書記官  周  美  莉
中      華      民      國    九十二    年      六      月     十一     日


司法院資訊處製作；財團法人民間司法改革基金會備份。
